臺灣嘉義地方法院刑事判決
111年度訴字第424號
公  訴  人  臺灣嘉義地方檢察署檢察官
被      告  葉俊賓


指定辯護人  丁詠純律師
上列被告因違反毒品危害防制條例案件，經檢察官提起公訴（11
1年度偵字第1503號），本院判決如下：
    主  文
葉俊賓販賣第三級毒品未遂，處有期徒刑貳年陸月。扣案如附表
所示之物均沒收。
    犯 罪 事 實
一、葉俊賓明知4-甲基甲基卡西酮係毒品危害防制條例第2條第2
    項第3款所列之第三級毒品，未經許可，不得販賣，竟基於
    販賣第三級毒品以牟利之犯意，於民國111年1月24日前某時
    ，在通訊軟體「Twitter」，以暱稱「Tommy.Shelby」在公
    開個人留言板內發布「#音樂課#裝備商#音樂課#各式各樣裝
    備商店（菸的圖樣）#盤子#臺南市#高雄市#」、「臺南裝備
    商#音樂課#裝備#咖啡」等暗示販賣摻有4-甲基甲基卡西酮
    成分之咖啡包（下稱毒品咖啡包）訊息。嗣員警於111年1月
    24日執行網路巡邏勤務時發現上開訊息，便於同日19時14分
    起喬裝買家在「Twitter」以暱稱「林董有槍」與葉俊賓聯
    絡購買毒品咖啡包事宜，雙方復於19時36分起再使用通訊軟
    體「微信」，分別以暱稱「對方正在輸入…」（葉俊賓使用
    ）、「喬科維奇」（警方使用）約定交易毒品咖啡包之時間
    、地點及數量、金額等。經雙方談妥以新臺幣（下同）9,00
    0元買賣44包毒品咖啡包後，葉俊賓便於翌（25）日0時50分
    搭乘友人李承家駕駛之自用小客車（友人張文松坐在副駕駛
    座，無積極證據證明李承家、張文松知情，2人均業經檢察
    官為不起訴處分確定）抵達約定地點即嘉義縣○○市○○路00號
    前，欲與喬裝為買家之員警交易之際，旋即被警方當場逮捕
    而僅止於未遂階段。警方並在現場扣得附表所示之物，因而
    查悉上情。
二、案經嘉義縣警察局朴子分局報請臺灣嘉義地方檢察署檢察官
    偵查起訴。
    理  由
一、本案以下作為判決基礎所引用的證據，檢察官、被告葉俊賓
    及辯護人均同意作為證據（本院卷54頁、82頁），本院審酌
    該等證據之取得，並無違法或不當等不適宜作為證據的情形
    ，自均具有證據能力。
二、上揭犯罪事實，業據被告坦白承認（警卷5至11頁、偵卷31
    至33頁、本院卷52頁、84頁），核與證人李承家、張文松指
    述之情節相符（警卷19至20頁、33至34頁），並有嘉義縣警
    察局朴子分局朴子派出所搜索扣押筆錄、扣押物品目錄表、
    被告與喬裝買家之員警間在「Twitter」、「微信」中之對
    話紀錄、內政部警政署刑事警察局鑑定書各1份等在卷可憑
    （警卷50至53頁、55至66頁、偵卷151至153頁），復有扣案
    如附表所示之物為證。另毒品咖啡包為政府嚴予查緝之違禁
    物，販賣者刑責甚重，苟無利可圖，衡情應無甘冒被查緝之
    危險而無端交付他人之理，是被告張貼販賣毒品咖啡包訊息
    時，即具有販賣毒品以牟利之犯意，甚為明確。從而，本案
    事證明確，被告犯行堪以認定，應依法論科。
三、論罪科刑：
  ㈠核被告所為，係犯毒品危害防制條例第4條第6項、第3項之販
    賣第三級毒品未遂罪。
  ㈡被告之犯行尚屬未遂，爰依刑法第25條第2項規定，按既遂犯
    之刑減輕之。又被告於偵查及審判中均自白本案犯行，自有
    毒品危害防制條例第17條第2項規定之適用，應予減輕其刑
    ，並依法遞減其刑。
  ㈢本院審酌被告：⑴高職肄業之智識程度；⑵未婚，平常與姑姑
    同住之家庭狀況；⑶務農，經濟狀況普通；⑷前有詐欺、參與
    犯罪組織等前科，有臺灣高等法院被告前案紀錄表在卷可佐
    ；⑸自陳因他人積欠其債務，而交付其毒品咖啡包80包做為
    抵償，並從中拿取部分毒品咖啡包對外販賣牟利（其餘均已
    自行施用完畢）之犯罪動機；⑹本案欲販賣毒品咖啡包之數
    量高達44包、價格9,000元之犯罪情節；⑺犯後坦承犯行等一
    切情狀。本院認量處如主文所示之刑，應屬適當。
四、扣案如附表編號1至4所示之物，係屬違禁物，應依刑法第38
    條第1項規定沒收。又包裝上開毒品之包裝袋，與上開毒品
    不能析離，應併沒收。另扣案如附表編號5所示之手機（含S
    IM卡），為被告所有供本案犯行所用之物，業據被告坦認在
    卷（本院卷52頁），應依毒品危害防制條例第19條第1項規
    定，不問屬於犯罪行為人與否，予以宣告沒收。至於扣案之
    其他物品，無證據證明與本案犯行有關，自均不予宣告沒收
    ，附此敘明。　
據上論斷，應依刑事訴訟法第299條第1項前段，毒品危害防制條
例第4條第6項、第3項、第17條第2項、第19條第1項，刑法第11
條、第25條第2項、第38條第1項，判決如主文。
本案經檢察官陳靜慧提起公訴、檢察官葉美菁到庭執行職務
中　　華　　民　　國　　111 　年　　11　　月　　30　　日
                  刑事第三庭    審判長法  官  吳育霖
                                      法  官  方宣恩
                                      法  官  張佐榕
以上正本證明與原本無異。
如不服本判決，應於判決送達後20日內，向本院提出上訴狀。
中　　華　　民　　國　　111 　年　　11　　月　　30　　日
                                      書記官　連彩婷
附錄本判決論罪科刑法條全文
毒品危害防制條例第4條
製造、運輸、販賣第一級毒品者，處死刑或無期徒刑；處無期徒
刑者，得併科新臺幣3千萬元以下罰金。
製造、運輸、販賣第二級毒品者，處無期徒刑或10年以上有期徒
刑，得併科新臺幣1千5百萬元以下罰金。
製造、運輸、販賣第三級毒品者，處7年以上有期徒刑，得併科
新臺幣1千萬元以下罰金。
製造、運輸、販賣第四級毒品者，處5年以上12年以下有期徒刑
，得併科新臺幣5百萬元以下罰金。
製造、運輸、販賣專供製造或施用毒品之器具者，處1年以上7年
以下有期徒刑，得併科新臺幣1百50萬元以下罰金。
前五項之未遂犯罰之。

附表：
編號 品名 數量 1 摻有第三級毒品4-甲基甲基卡西酮成分之咖啡包（外包裝為「如意幸福」貓圖樣） 19包（驗前淨重共41.24公克、驗後淨重共40.27公克、驗前推估純質淨重共2.06公克） 2 摻有第三級毒品4-甲基甲基卡西酮成分之咖啡包（外包裝為「安康」貓圖樣） 6包（驗前淨重共13.39公克、驗後淨重共12.11公克、驗前推估純質淨重共0.66公克） 3 摻有第三級毒品4-甲基甲基卡西酮成分之咖啡包（外包裝為「心想事成」貓圖樣） 8包（驗前淨重共16.60公克、驗後淨重共15.34公克、驗前推估純質淨重共0.66公克） 4 摻有第三級毒品4-甲基甲基卡西酮成分之咖啡包（外包裝為「福」貓圖樣） 11包（驗前淨重共24.12公克、驗後淨重共22.91公克、驗前推估純質淨重共1.2公克） 5 門號0000000000號之IPhone 8手機 1支（含SIM卡1張）